臺灣臺北地方法院刑事判決
111年度審簡上字第2號
上  訴  人  臺灣臺北地方檢察署檢察官
被      告  陳政彥



上列上訴人因被告傷害案件，不服本院刑事庭於民國110年9月30
日所為之110年度審簡字第1413號第一審刑事簡易判決（起訴案
號：109年度偵字第29794號），提起上訴，本院管轄之第二審合
議庭判決如下：
    主      文
上訴駁回。
    事實及理由
一、按被告於第二審經合法傳喚，無正當之理由不到庭者，得不
     待其陳述，逕行判決，刑事訴訟法第371條定有明文。又對
    於簡易判決有不服而上訴者，得準用上開規定，刑事訴訟法
    第455條之1第3項亦有明定。本件被告陳政彥經本院合法傳
    喚後，於本院111年4月12日審判期日無正當理由未到庭，有
    本院送達證書、刑事報到單及審判筆錄在卷可稽，依上開規
    定，爰不待其陳述，逕為一造辯論判決。
二、本件經本院管轄第二審之合議庭審理結果，認原審以被告罪
    證明確，判決被告犯刑法第277條第1項之傷害罪，而依刑事
    訴訟法第449條第2項、第3項、第454條第2項，刑法第277條
    第1項、第42條第3項前段，刑法施行法第1條之1，判處罰金
    新臺幣（下同）1萬元，如易服勞役，以1,000元折算1日，
    其認事用法均無不當，量刑亦認妥適，應予維持。而本判決
    之事實、證據及理由，均引用原審判決之記載（如附件）。
三、檢察官上訴意旨略以：本案被告陳政彥僅因不滿告訴人馮志
    維晚到約定地點，即任意發洩情緒對告訴人施加暴力，用力
    踹擊告訴人新買之機車致傾倒壓傷告訴人右腳，且被告當天
    刻意刁難與大聲謾罵告訴人，致告訴人心理承受極大壓力。
    初始被告對告訴人誘騙聽從其工作將賺有月薪新臺幣8至10
    萬元等話術，告訴人信以為真而自南部北上承租房屋與購置
    機車準備與被告共事，豈料被告百般刁難與任意辱罵，本案
    事後更對告訴人施以長達約1個月精神言語暴力，致告訴人
    罹患憂鬱症而有中度精神障礙，終日服用大量精神科藥物，
    甚至產生輕生念頭，其右腳受傷情形亦導致右腿萎縮日益嚴
    重。詎原審未顧及告訴人上開各情與被告未能獲得告訴人原
    諒或與其達成和解等情，逕行判處上開罰金刑度，猶顯過輕
    ，揆諸首揭判決意旨，亦與比例原則、平等原則、罪刑相當
    原則有違，請求撤銷原判決，改判處被告較重於原判決所諭
    知之刑等語。
四、本院之判斷
(一)按法官於有罪判決中，究應如何量處罪刑，為實體法賦予審
    理法官裁量之刑罰權事項，法官行使此項裁量權，自得依據
    個案情節，參諸刑法第57條所定各款犯罪情狀之規定，於該
    法定刑度範圍內，基於合義務性之裁量，量處被告罪刑。量
    刑之裁量權，乃憲法所保障法官獨立審判之核心，法院行使
    此項裁量權，亦非得以任意或自由為之，仍應受一般法律原
    理原則之拘束，即仍須符合法律授權之目的、法律秩序之理
    念、國民法律感情及一般合法有效之慣例等規範，尤其應遵
    守比例原則及平等原則之意旨，否則即可能構成裁量濫用之
    違法。次按量刑輕重，屬為裁判之法院得依職權自由裁量之
    事項，苟其量刑已以行為人之責任為基礎，並斟酌刑法第57
    條各款所列情狀，在法定刑度內，酌量科刑，無顯然失當或
    違反公平、比例及罪刑相當原則者，亦無偏執一端，致明顯
    失出失入情形，自不得指為違法。是以，如非有裁量逾越或
    裁量濫用之明顯違法情事，自不得擅加指摘其違法或不當，
    即使上級法院對下級法院裁量權之審查，亦應同此標準，此
    不僅在保障法官不受任何制度外之不當干涉，更保障法官不
    受制度內的異質干涉，此方符憲法第80條所宣示獨立審判之
    真義。
(二)查被告於原審準備程序已坦承犯行，並有原審判決所引用之
    證據在卷可資佐證，足認被告確係犯刑法第277條第1項之傷
    害罪。原審以被告罪證明確，並審酌被告因不滿同事即馮志
    維太晚抵達現場，主觀上能預見以腳大力踹踢他人所騎乘之
    機車，可能導致機車騎士連人帶車倒地受傷，基於使馮志維
    因而受有傷害亦不違反其本意之不確定故意，以右腳大力踹
    踢馮志維所騎乘之機車，致馮志維因重心不穩連人帶車向右
    傾倒在地，而遭機車壓住右腳，並受有如起訴書所載之傷害
    ，被告犯後坦承犯行，因告訴人未到庭致未能達成和解、告
    訴人提起之刑事附帶民事訴訟移送民事庭，兼衡被告犯罪動
    機、目的、手段、智識程度、生活狀況等一切情狀，量處罰
    金1萬元，如易服勞役，以1,000元折算1日，並具體說明量
    刑之理由，故認原審判決核無逾越法定刑度，或有濫用自由
    裁量權限之違法或不當之情事，本院自應予以尊重並維持。
(三)綜上，檢察官以前開論述為由提起上訴，其上訴為無理由，
    應予以駁回。　　
據上論斷，應依刑事訴訟法第455條之1第1項、第3項、第371條
、第368條、第373條，判決如主文。
本案經檢察官黃冠中提起公訴，檢察官楊舒雯到庭執行職務。
中    華    民    國    111   年    4     月    26    日
            刑事第二十一庭  審判長法  官  程克琳
 　　　　　                       法  官  歐陽儀
                                  法  官  王筱寧
上正本證明與原本無異。
不得上訴。
                                  書記官  林思辰
中　　華　　民　　國　　111 　年　　4 　　月　　26　　日
附件
臺灣臺北地方法院刑事簡易判決
110年度審簡字第1413號
公　訴　人　臺灣臺北地方檢察署檢察官
被　　　告　陳政彥　男　(民國00年0月0日生)
　　　　　　　　　　身分證統一編號：Z000000000號
　　　　　　　　　　住桃園市○○區○○路000號11樓
　　　　　　　　　　居新北市○○區○○路0段000巷00號
上列被告因傷害案件，經檢察官提起公訴（109年度偵字第29794
號），被告於本院準備程序中自白犯罪（110年度審訴字第229號
），本院合議庭認宜以簡易判決處刑，裁定由受命法官逕以簡易
判決處刑如下︰
    主      文
陳政彥犯傷害罪，處罰金新臺幣壹萬元，如易服勞役，以新臺幣
壹仟元折算壹日。
    事實及理由
一、本件犯罪事實及證據均引用附件檢察官起訴書之記載，另據
    被告於本院審理時坦承犯行，核其自白，與起訴書所載事證
    相符，可認屬實，本案事證明確，被告犯行堪予認定，應依
    法論科。
二、論罪科刑之理由：
  ㈠核被告所為，係犯刑法第277條第1項之傷害罪。
  ㈡審酌被告因不滿同事即馮志維太晚抵達現場，主觀上能預見
    以腳大力踹踢他人所騎乘之機車，可能導致機車騎士連人帶
    車倒地受傷，基於使馮志維因而受有傷害亦不違反其本意之
    不確定故意，以右腳大力踹踢馮志維所騎乘之機車，致馮志
    維因重心不穩連人帶車向右傾倒在地，而遭機車壓住右腳，
    並受有如起訴書所載之傷害，被告犯後坦承犯行，因告訴人
    未到庭致未能達成和解、告訴人提起之刑事附帶民事訴訟移
    送民事庭，兼衡被告犯罪動機、目的、手段、智識程度、生
    活狀況等一切情狀，量刑如主文所示，並諭知易服勞役之折
    算標準。
據上論斷，應依刑事訴訟法第449條第2項、第3項、第454條第2
項，刑法第277條第1項、第42條第3項前段，刑法施行法第1條之
1，逕以簡易判決處刑如主文。
本案經檢察官黃冠中提起公訴，檢察官郭郁、邱曉華到庭執行職
務。
中    華    民    國    110    年    9    月     30   日
                  刑事第二十庭    法  官  洪英花
以上正本證明與原本無異。
如不服本判決應於收受送達後20日內向本院提出上訴書狀，並應
敘述具體理由；其未敘述上訴理由者，應於上訴期間屆滿後20日
內向本院補提理由書（均須按他造當事人之人數附繕本）「切勿
逕送上級法院」。
告訴人或被害人如對於本判決不服者，應具備理由請求檢察官上
訴，其上訴期間之計算係以檢察官收受判決正本之日期為準。
因疫情而遲誤不變期間，得向法院聲請回復原狀。
                                  書記官  洪啟瑞
中    華    民    國    110    年    9    月     30   日
附錄本案論罪科刑依據法條全文：
中華民國刑法第277條
傷害人之身體或健康者，處5年以下有期徒刑、拘役或50萬元以
下罰金。
犯前項之罪，因而致人於死者，處無期徒刑或7年以上有期徒刑
；致重傷者，處3年以上10年以下有期徒刑。
附件：
臺灣臺北地方檢察署檢察官起訴書
                                    109年度偵字第29794號
　　被　　　告　陳政彥　男　41歲（民國00年0月0日生）
　　　　　　　　　　　　住桃園市○○區○○路000號11樓
　　　　　　　　　　　　居新北市○○區○○路0段000巷00號
　　　　　　　　　　　　國民身分證統一編號：Z000000000號
上列被告因傷害案件，業經偵查終結，認應該提起公訴，茲將犯
罪
事實及證據並所犯法條分敘如下：
　　　　犯罪事實
一、陳政彥（所涉妨害自由罪嫌部分，另為不起訴處分）於民國
　　109年8月15日下午6時許，在臺北市○○區○○○○○○○○○0號出口
    前，因不滿同事即馮志維太晚抵達現場，且其主觀上能預見
    以腳大力踹踢他人所騎乘之機車，可能導致機車騎士連人帶
    車倒地受傷，竟仍基於使馮志維因而受有傷害亦不違反其本
    意之不確定故意，以右腳大力踹踢馮志維所騎乘之機車，致
    馮志維因重心不穩連人帶車向右傾倒在地，而遭機車壓住右
    腳，並受有右手紅腫2*2公分、右腳內側腳踝紅腫瘀傷5*8公
    分之等傷害。
二、案經馮志維訴由臺北市政府警察局大安分局報告偵辦。
　　　　證據並所犯法條
一、證據清單
編號 證據名稱 待證事實 1 被告陳政彥於警詢及偵訊 中之自白 被告陳政彥坦承有於上開時 地，以右腳大力踹踢告訴人馮志維所騎乘之機車，導致告訴人連人帶車向右傾倒而受有傷害，且對此有所預見之事實。  2 證人即告訴人馮志維於警詢及偵訊中之證述 證明全部之犯罪事實。 3 監視器錄影光碟，及監視 器畫面翻拍相片3張 證明全部之犯罪事實。 4 臺北市立聯合醫院（仁愛 院區）驗傷診斷證明書1份 證明告訴人受有右手紅腫 2*2公分、右腳內側腳踝紅腫瘀傷5*8公分之等傷害之事實。 
二、核被告所為，係犯刑法第277條第1項之傷害罪嫌。
三、依刑事訴訟法第251條第1項提起公訴。
　此　致
臺灣臺北地方法院
中　　華　　民　　國　 110　　年　　1 　　月　　21　　日
　　　　　　　　　　　　  檢　察　官    黃冠中
本件正本證明與原本無異
中　　華　　民　　國　 110　　年　　1 　　月　　29　　日
                          書  記  官    陳韋晴
附錄本案所犯法條全文
中華民國刑法第277條
傷害人之身體或健康者，處 5 年以下有期徒刑、拘役或 50 萬
元以下罰金。
犯前項之罪，因而致人於死者，處無期徒刑或 7 年以上有期徒
刑；致重傷者，處 3 年以上 10 年以下有期徒刑。